【裁判字號】    95,易,1334
【裁判日期】    950921
【裁判案由】    竊盜
【裁判全文】
臺灣板橋地方法院刑事判決              95年度易字第1334號
公  訴  人  臺灣板橋地方法院檢察署檢察官
被      告  丙○○
                    （另案羈押於臺灣臺北看守所）
上列被告因竊盜案件，經檢察官提起公訴（95年度偵字第14399
號）及移送併案審理（95年度偵字第19536 號），本院合議庭以
裁定進行簡式審判程序，判決如下：
    主  文
丙○○連續踰越安全設備竊盜，處有期徒刑捌月。
    事  實
一、丙○○因缺錢花用，竟基於意圖為自己不法所有之概括犯意
    ，先於民國95年4 月11日上午11時30分許，自臺北縣中和市
    ○○街176 巷18號建物頂樓攀爬至乙○○位於上址同巷16之
    3 號5 樓住處之後方窗戶（未上鎖），再翻越該窗戶安全設
    備侵入乙○○住處，竊取屋內乙○○所有之行動電話2 具（
    廠牌及型號分別為：MOTOROLA V171 、NOKIA 3310）、現金
    新臺幣3,100 元等財物，得手後欲循原路線逃逸之際，適乙○○察覺有異報警處理，而於同日中午12時許，為警於臺北
    縣中和市○○街176 巷口處將其逮捕，並起獲前開乙○○失
    竊之財物；丙○○於遭逮補及短期間之羈押後，於95年5 月
    3 日釋放，竟承前述意圖為自己不法所有之概括犯意，於95
    年5 月8 日上午某時，攀爬至丁○○位於臺北縣中和市○○
    路335 巷3 弄11號5 樓住處窗戶（未上鎖），翻越該窗戶安
    全設備侵入丁○○住處，意欲行竊，並動手翻動屋內書桌、
    書櫃、臥室等處之物品以搜尋財物，而著手於竊盜行為之實
    行，惟因搜尋後未發現有價值之財物，故未竊得任何財物，
    即自行逃逸而未遂；嗣丁○○返家後察覺住處遭侵入行竊，
    乃報警處理，經警採集丁○○住處書桌、書櫃上鐵盒及臥室
    內紙盒上之指紋，送請內政部警政署刑事警察局鑑驗後，發
    現與檔存丙○○之指紋卡指紋相符，始查知上情。
二、案經臺北縣政府警察局中和分局報請臺灣板橋地方法院檢察
    署檢察官偵查起訴及移送併案審理。
    理  由
一、上揭事實，業據被告丙○○於偵查中及本院審理時坦白承認
    ，核與被害人乙○○、告訴人丁○○於偵查中所指訴之情節
    相符，並有被害人乙○○所出具之贓物認領保管單1 紙、現
    場照片4 幀、內政部警政署刑事警察局95年6 月15日刑紋字
    第0950086587號鑑驗書1 份等在卷可稽，足認被告上開自白
    ，核與事實相符；本件事證明確，被告犯行堪以認定。
二、按被告行為後，94年2 月2 日修正公布之刑法部分修正條文
    ，業於95年7 月1 日施行。修正後刑法第2 條第1 項規定：
    「行為後法律有變更者，適用行為時之法律。但行為後之法
    律有利於行為人者，適用最有利於行為人之法律」，上揭條
    文係規範行為後法律變更所生新舊法律比較適用之準據法，
    於刑法修正施行後，應適用上揭條文之規定，為「從舊從輕
    」之比較。次按修正前刑法第56條原規定：「連續數行為而
    犯同一罪名者，以一罪論。但得加重其刑至二分之一」，修
    正後之刑法已刪除上開連續犯之條文規定；本件被告前後2
    次竊盜犯行，係基於概括犯意反覆為之（詳下述），依修正
    前刑法第56條連續犯之規定，僅以一竊盜罪論，並得加重其
    刑，而修正後之刑法既已刪除上開連續犯之規定，則被告前
    後2 次竊盜犯行，即應分別論罪科刑，再依數罪併罰之規定
    分論併罰；比較新舊法之結果，修正後之規定，並未較有利
    於被告，揆諸前揭說明，本件自應適用被告行為時即修正前
    之刑法56條規定，論以連續犯，此合先敘明。
三、核被告所為，係犯刑法第321 條第1 項第2 款之踰越安全設
    備竊盜罪，及同條第1 項第2 款、第2 項之踰越安全設備竊
    盜未遂罪；公訴人雖認被告侵入告訴人丁○○住處行竊之行
    為，另涉犯刑法第306 條第1 項之侵入住宅罪，惟踰越門扇
    、安全設備而入室行竊，其越入行為即屬侵入住宅，已結合
    於所犯加重竊盜罪之罪質中，無更行構成侵入住宅罪之理（
    最高法院27年上字第1887號判例意旨參照），是公訴人此部
    分所述，尚有誤會，併予敘明。被告前後2 次竊盜犯行，時
    間緊接，手法相同，所犯係構成要件相同之罪，顯係基於概
    括之犯意反覆為之，為連續犯，應依修正前刑法第56條規定
    ，以一情節較重之踰越安全設備竊盜罪論，並依法加重其刑
    ；公訴人雖未就被告竊取告訴人丁○○財物未遂之竊盜犯行
    提起公訴，惟被告此部分竊盜犯行，與經起訴論罪之竊盜犯
    行間，既有連續犯之裁判上一罪關係，為起訴之效力所及，
    復經檢察官移送併案審理（95年度偵字第19536 號），本院
    自得併予審究，亦附此敘明。爰審酌被告之犯罪動機、目的
    、手段、對於告訴人及被害人造成之損害，其犯後坦承全部
    犯行，態度尚稱良好等一切情狀，量處如主文所示之刑，以
    資懲儆。
據上論斷，應依刑事訴訟法第273 條之1 第1 項、第299 條第1
項前段，刑法第2 條第1 項前段、第321 條第1 項第2 款，修正
前刑法第56條，判決如主文。
本案經檢察官甲○○到庭執行職務
中    華    民    國    95    年    9     月    21    日
                  刑事第十五庭  法  官  劉景宜
以上正本證明與原本無異
如不服本判決應於送達後10日內向本院提出上訴狀
                                書記官  謝秀青
中    華    民    國    95    年    9     月    21    日
附錄本案論罪科刑法條全文：
中華民國刑法第321條
（加重竊盜罪）
犯竊盜罪而有左列情形之一者，處6 月以上、5 年以下有期徒刑
：
一  於夜間侵入住宅或有人居住之建築物、船艦或隱匿其內而犯
    之者。
二  毀越門扇、牆垣或其他安全設備而犯之者。
三  攜帶兇器而犯之者。
四  結夥三人以上而犯之者。
五  乘火災、水災或其他災害之際而犯之者。
六  在車站或埠頭而犯之者。
前項之未遂犯罰之。


司法院資訊處製作；財團法人民間司法改革基金會備份。
